臺灣高雄地方法院民事裁定　　　　　　　 94年度聲字第557號
聲　請　人　馬來西亞商德義第一資產管理股份有限公司台灣分
　　　　　　公司
法定代理人　莫杰麒
相　對　人　丙○○　民國55年.
　　　　　　乙　○　民國21年.
　　　　　　甲○○　民國52年.
號聲請人聲請對相對人為公示送達事件，本院裁定如下：
  主  文
准將聲請人於民國九十四年一月二十四日對相對人甲○○所發通
知函（如附件）所示意思表示之通知為公示送達。
聲請人其餘聲請駁回。
聲請程序費用由聲請人負擔。
  理  由
一、按表意人非因自民己之過失，不知相對人之居所者，得依民
    事訴訟法公示送達之規定，以公示送達為意思表示之通知，
    民法第97條固有明文規定。是依此規定，表意人應證明非因
    自己過失不知相對人居所之事實，始得依民事訴訟法規定聲
    請為意思表示公示送達。
二、本件聲請意旨略以：聲請人於民國94年1 月24日，自第三人
    人力富資產股份有限公司（下稱人力富公司）受讓該公司對
    相對人丙○○、乙○、甲○○之債權（含該債權下一切權利
    、名義、利益、義務及責任），未償債權餘額新臺幣3,321,
    500 元，經依民法第297 條債權讓與通知之規定，對相對人
    戶籍地址送達，惟因遷移不明而無法送達，爰聲請准將該通
    知函公示送達等語。
三、本院之判斷：
（一）關於相對人甲○○部分：
      查聲請人主張：其因自人力富公司受讓債權等，依民法第
      297 條之規定，對相對人甲○○戶籍地址送達債權讓與通
      知函，惟因遷移不明而無法送達等事實，業據其提出甲○
      ○戶籍謄本、該通知函、信封暨掛號郵件收件回執正本及
      影本各1 份為證，復有臺灣高等法院在監在押全國紀錄表
      2 紙在卷可稽，核與首揭法條規定相符，應予准許。
（二）關於相對人丙○○、乙○部分：
   1、聲請人雖主張其按相對人丙○○戶籍地址送達上開通知函
      ，並提出信封、掛號郵件收件回執為證云云。然查相對人
      丙○○戶籍地址係設於高雄縣旗山鎮○○街37巷18號一節
      ，有聲請人提出之戶籍謄本在卷可證。而依聲請人提出之
      信封暨掛號郵件收件回執所載丙○○地址為高雄縣美濃鎮
      ○○路○ 段16號，是聲請人並未依丙○○之設籍地址送達
      通知函甚明，而戶籍係認定住居所之重要依據，聲請人既
      未按相對人丙○○之戶籍地址送達，復未提出其他證據證
      明相對人住居所不明之事實，自難認應受送達處所即相對
      人丙○○人之居所已遷移不明，而為聲請人所不知，即與
      前開規定及說明不符，是聲請人聲請對相對人丙○○為意
      思表示之公示送達，自無理由。
   2、聲請人主張其按相對人乙○之戶籍地址送達上開通知函，
      送達結果係遷移不明等情，固據其提出戶籍謄本、信封暨
      掛號郵件收件回執為證。然聲請人依本院通知補正相對人
      乙○之戶籍謄本後，提出記載姓名為「黃」之戶籍謄本
      到院，而觀之上開信封暨掛號郵件收件回執所載收件人之
      姓名均係乙○，而非「黃」，是聲請人送達通知函所載
      相對人姓名與該送達地址設籍人之姓名並不相符，自難以
      證明相對人乙○或「黃」確已遷移不明。從而，既難認
      應受送達處所已遷移不明，而為聲請人所不知，自與前開
      規定不符。
（三）綜上所述，聲請人聲請對相對人甲○○公示送達前揭債權
      讓與通知函之意思通知，為有理由，應予准許。另聲請人
      聲請對相對人丙○○、乙○為公示送達，為無理由，應予
      駁回。
三、依民事訴訟法第95條、第79條，裁定如主文。
四、依民事訴訟法第95、第78條，裁定如主文。
中　　華　　民　　國　　94　　年　　6 　　月　　17　　日
                  民事第二庭  法　官　蘇雅慧
正本係照原本作成。
如不服本裁定應於送達10日內向本院提出抗告，並繳納裁判費新
台幣1，000 元。
中　　華　　民　　國　　94　　年　　6 　　月　　17　　日
                              書記官　王淑娟
